臺灣新北地方法院刑事判決
111年度審訴字第1068號
公  訴  人  臺灣新北地方檢察署檢察官
被      告  李玉蘭


                   （現於法務部矯正署桃園女子監獄執行中
                   ）                   
上列被告因偽造文書等案件，經檢察官提起公訴（111年度偵字
第29921號、第23800號、第23877號、第23881號、第29505號）
，被告於準備程序中就被訴事實為有罪之陳述，本院裁定進行簡
式審判程序，茲判決如下：
    主  文
李玉蘭犯如附表所示之罪，處如附表所示之宣告刑及沒收；應執
行有期徒刑壹年貳月，如易科罰金，以新臺幣壹仟元折算壹日。
    事  實
一、李玉蘭意圖為自己不法之所有及利益，分別為下列犯行：
（一）基於竊盜之犯意，於民國110年12月16日16時19分許，在
      新北市三重區河邊北街176巷與河邊北街口前，徒手竊取
      陳健賙所有置於車牌號碼000-0000號租用小客車內之IPHO
      NE手機1支（含行動電話門號0000000000號SIM卡），得手
      後隨即離去。嗣李玉蘭竊得陳健賙之上開手機後，另基於行
      使偽造準私文書及詐欺得利之犯意，明知上開手機內所連結
      之Google Play商店係綁定陳健賙所使用之行動電話門號，
      若持該行動電話利用其中Google Play商店進行消費，將與電
      信費用合併計入該期帳單內，非經行動電話門號持用人同
      意，他人不得擅以行動電話門號持用人之名義，利用行動電話
      Google Play商店完成消費交易，竟於110年12月16日16時2
      7分至28分許間，透過竊得之陳健賙行動電話，在不詳地
      點連接至該行動電話Google Play商店小額付費購買點數6
      筆（合計新臺幣〈下同〉6,000元）。嗣經陳健賙發現上開
      手機遭竊後，遂報警處理，並經警調閱監視器錄影畫面，始
      查悉上情。
（二）基於竊盜之犯意，於111年1月10日3時17分許，在新北市○
      ○區○○街000號1樓之三商巧福蘆洲店內，徒手竊取陳慈惠
      所管領置於店內抽屜之統一發票3張、熊貓簽章150張、UB
      ER簽章80張，得手後隨即離去。嗣經陳慈惠發現上開物品
      遭竊後，遂報警處理，並經警調閱監視器錄影畫面，始查悉
      上情。
（三）基於竊盜之犯意，於111年1月10日3時51分許，在新北市○
      ○區○○街000號前，徒手竊取邱泱壯所有置於警衛室之手機
      1支、平板1台、存摺10本、助聽器1個、電池12顆、黑色
      包包1個（價值約7萬9,700元），得手後隨即離去。嗣經邱
      泱壯發現上開物品遭竊後，遂報警處理，並經警調閱監視
      器錄影畫面，始查悉上情。
（四）基於竊盜之犯意，於111年1月12日23時許至111年1月14日
      22時8分許間，在新北市鶯歌區文化路226巷內，徒手竊取
      陳郁嵐所有置於車牌號碼00-0000號自用小客車內之錢來
      日式涮涮鍋VIP貴賓卡、公司通訊錄卡、圖書館借閱證、
      長庚紀念醫院掛號證、大潤發會員卡、遠東愛買出入證、
      BIG TRAIN大列車服裝開發公司VIP卡、特力屋會員卡、純
      美VIP貴賓卡、家樂福倉庫出入證等物（均已發還），得
      手後隨即離去。嗣於111年1月14日22時8分許，在新北市○
      ○區○○路000號之玉山旅社內，因另案通緝為警逮捕，經附
      帶搜索後，當場扣得上開物品，始悉上情。
（五）基於竊盜之犯意，於111年3月6日13時39分許，在新北市○
      ○區○○街00號之蕭媽媽牛排館內，徒手竊取蕭忠瑋所有置
      於櫃台內之現金2,000元、平板1台、IPHONE 7 PLUS手機1
      支（價值1萬4,000元），得手後隨即離去。嗣經蕭忠瑋發
      現上開物品遭竊後，遂報警處理，並經警調閱監視器錄影畫
      面，始查悉上情。
二、案經陳慈惠、邱泱壯、蕭忠瑋訴由新北市政府警察局三重分
    局暨新北市政府警察局三峽分局報告臺灣新北地方檢察署檢
    察官偵查起訴。
    理  由
一、按除被告所犯為死刑、無期徒刑、最輕本刑為3 年以上有期
    徒刑之罪或高等法院管轄第一審案件者外，於第一次審判期
    日前之準備程序進行中，被告先就被訴事實為有罪之陳述時
    ，審判長得告知被告簡式審判程序之旨，並聽取當事人、代
    理人、辯護人及輔佐人之意見後，裁定進行簡式審判程序，
    刑事訴訟法第273 條之1 第1 項定有明文。本件被告所犯係
    死刑、無期徒刑、最輕本刑為3 年以上有期徒刑以外之罪，
    其於準備程序中就被訴事實為有罪之陳述，經本院告知簡式
    審判程序之旨，並聽取公訴人及被告之意見後，認宜進行簡
    式審判程序，爰依上開規定裁定行簡式審判程序。
二、上揭事實，業據被告於警詢、偵查、本院準備程序及審理時
    均坦承不諱，其中事實欄一、（一）部分，核與被害人陳健
    賙於警詢時之指述情節相符，並有監視器畫面照片、中華電
    信股份有限公司通話明細報表附卷可稽；事實欄一、（二）
    部分，核與告訴人陳慈惠於警詢時之指述情節相符，並有監
    視器畫面照片在卷可按；事實欄一、（三）部分，核與告訴
    人邱泱壯於警詢時之指述情節相符，並有監視器畫面照片附
    卷可佐；事實欄一、（四）部分，核與被害人陳郁嵐於警詢
    時之指述情節相符，並有新北市政府警察局三峽分局搜索扣
    押筆錄、扣押物品目錄表、贓物認領保管單、現場及贓物照
    片在卷足憑；事實欄一、（五）部分，核與告訴人蕭忠瑋於
    警詢時之指述情節相符，並有監視器畫面照片可資為憑，被
    告犯行堪予認定。
三、論罪科刑:
　　按錄音、錄影或電磁紀錄，藉機器或電腦之處理所顯示之聲
    音、影像或符號，足以為表示其用意之證明者，以文書論，
    刑法第220 條第2 項定有明文。而所謂電磁紀錄，係指以電
    子、磁性或其他無法以人之知覺直接認識之方式所製成之紀
    錄，而供電腦處理之用者而言。查就事實欄一、（一）部分
    ，被告利用被害人陳健賙前開行動電話連接至網際網路，冒
    用被害人陳健賙向Google Play 商店表示購買點數之意思，
    上開經行動電話處理螢幕上所示之文字，性質上屬電磁紀錄
    ，自屬刑法第220 條第2 項規定之準文書。是核被告就事實
    欄一、（一）部分所為，分別係犯刑法第320 條第1 項之普
    通竊盜罪及刑法第216 條、第210 條、第220 條第2 項之行
    使偽造準私文書罪、同法第339 條第2 項之詐欺得利罪；被
    告偽造準私文書之低度行為，應為行使之高度行為所吸收，
    均不另論罪；又被告於上開期間數次行使偽造準私文書、詐
    欺得利之行為，係基於同一犯意，於密切接近之時地實施，
    侵害同一之法益之複次行為，各行為之獨立性極為薄弱，依
    一般社會健全觀念，在時間差距上，難以強行分開，在刑法
    評價上，以視為數個舉動之接續施行，合為包括之一行為予
    以評價，為接續犯；再被告以一盜刷行為而同時觸犯行使偽
    造準私文書罪及詐欺得利罪，為想像競合犯，應依刑法第55
    條之規定，從一重之行使偽造準私文書處斷（起訴意旨認從
    一重論以詐欺得利罪云云，容有誤會，應予更正）。就事實
    欄一、（二）至（五）部分所為，均係犯刑法第320 條第1 
    項之普通竊盜罪。被告所犯上開5次竊盜、1次行使偽造準私
    文書罪間，犯意各別，行為互殊，應予分論併罰。又被告（
    一）曾因施用毒品案件，經臺灣基隆地方法院以107年度基
    簡字第602號判處有期徒刑3月確定；（二）因施用毒品案件
    ，經本院以108年度審簡字第175號判處有期徒刑3月確定；
    （三）因施用毒品案件，經本院以107年度審易字第2943號
    判處有期徒刑4月確定；（四）因竊盜案件，經本院以108年
    度簡字第1705號判處有期徒刑3月確定；（五）因竊盜案件
    ，經臺灣士林地方法院以107年度審簡字第1199號判處有期
    徒刑3月確定，上開所示各罪刑，經本院以109年度聲字第20
    55號裁定應執行有期徒刑1年確定，並與另案假釋經撤銷所
    餘殘刑有期徒刑11月7日及另案所處有期徒刑3月、拘役50日
    、罰金易服勞役8日接續執行，於109年9月27日執行完畢之
    紀錄，有臺灣高等法院被告前案紀錄表1 份在卷可稽，其受
    有期徒刑之執行完畢後5年內故意再犯本件有期徒刑以上之
    罪，均為累犯，本院審酌被告上開構成累犯之犯罪紀錄，雖
    與事實欄一、（一）至（五）所犯竊盜之罪名、犯罪類型相
    同，猶再犯本案，然於法定刑度內評價即已足，並無特別延
    長矯正其惡性之必要，另與事實欄一、（一）所犯行使偽造
    準私文書之罪名、犯罪類型均不相同，亦無關聯性，不足認
    被告對刑罰之反應力薄弱，爰均不加重其刑。爰審酌被告有
    上開5年內因違反毒品危害防制條例、竊盜案件經法院論罪
    科刑及執行完畢之紀錄，仍不思以合法方式獲取所需，反任
    意竊取他人財物，破壞社會治安，復冒用被害人陳健賙名義
    ，使用行動電話小額付費之機制購買點數，足以生損害於被
    害人陳健賙、Google Play 商店及中華電信股份有限公司對
    於客戶消費管理之正確性，兼衡其犯罪之動機、目的、手段
    ，所得財物之價值，以及犯後坦承犯行之態度等一切情狀，
    分別量處如主文所示之刑並定其應執行之刑，及均諭知易科
    罰金之折算標準，以資懲儆。
四、沒收：
　　本件被告就事實欄一、（一）所示犯行所竊得之IPHONE手機
    1支（含行動電話門號0000000000號SIM卡）及詐得合計6,000
    元之不法利益；就事實欄一、（二）所示犯行所竊得之統一
    發票3張、熊貓簽章150張、UBER簽章80張；就事實欄一、（
    三）所示犯行所竊得之手機1支、平板1台、助聽器1個、電
    池12顆、黑色包包1個；就事實欄一、（五）所示犯行所竊
    得之現金2,000元、平板1台、IPHONE 7 PLUS手機1支，均為
    其犯罪所得之物，雖未扣案，仍應依刑法第38條之1第1項、
    第3項規定宣告沒收，於全部或一部不能沒收或不宜執行沒
    收時，追徵其價額。至就事實欄一、（四）所竊得之錢來日
    式涮涮鍋VIP貴賓卡、公司通訊錄卡、圖書館借閱證、長庚
    紀念醫院掛號證、大潤發會員卡、遠東愛買出入證、BIG TR
    AIN大列車服裝開發公司VIP卡、特力屋會員卡、純美VIP貴
    賓卡、家樂福倉庫出入證，業已實際合法發還被害人陳郁嵐
    ，有贓物認領保管單可據（見111年度偵字第23800號偵查卷
    第27頁），依刑法第38條之1第5項之規定，自不予宣告沒收
    或追徵。另就事實欄一、（三）所竊得之存摺10本，雖未據
    扣案且未實際合法發還予告訴人邱泱壯，惟上開物品為個人
    提領金融帳戶存款之用，難謂對他人具有財產上價值，實不
    具刑法上之重要性，爰依刑法第38條之2第2項之規定不予宣
    告沒收，併此敘明。
據上論斷，應依刑事訴訟法第273 條之1 第1 項、第299 條第1
項前段，刑法第216 條、第210 條、第220 條第2 項、第320 條
第1 項、第339 條第2項、第55條、第51條第5 款、第41條第1 
項前段、第8 項、第38條之1 第1 項、第3 項、第5項、第38條
之2第2項，刑法施行法第1 條之1 第1項，判決如主文。
本案經檢察官陳建良提起公訴，檢察官詹啟章到庭執行職務。
中　　華　　民　　國　　111 　年　　11　　月　　3 　　日
                  刑事第二十四庭  法  官  徐子涵
上列正本證明與原本無異。
如不服本判決，應於判決送達後20日內敘明上訴理由，向本院提
出上訴狀 (應附繕本) ，上訴於臺灣高等法院。其未敘述上訴理
由者，應於上訴期間屆滿後20日內向本院補提理由書「切勿逕送
上級法院」。
                                  書記官　游士霈
中　　華　　民　　國　　111 　年　　11　　月　　3 　　日
附錄本案論罪科刑法條全文：
中華民國刑法第210條
（偽造變造私文書罪）
偽造、變造私文書，足以生損害於公眾或他人者，處 5 年以下
有期徒刑。
中華民國刑法第216條
（行使偽造變造或登載不實之文書罪）
行使第 210 條至第 215 條之文書者，依偽造、變造文書或登載
不實事項或使登載不實事項之規定處斷。
中華民國刑法第220條
（準文書）
在紙上或物品上之文字、符號、圖畫、照像，依習慣或特約，足
以為表示其用意之證明者，關於本章及本章以外各罪，以文書論
。
錄音、錄影或電磁紀錄，藉機器或電腦之處理所顯示之聲音、影
像或符號，足以為表示其用意之證明者，亦同。
中華民國刑法第320條
意圖為自己或第三人不法之所有，而竊取他人之動產者，為竊盜
罪，處 5 年以下有期徒刑、拘役或 50 萬元以下罰金。
意圖為自己或第三人不法之利益，而竊佔他人之不動產者，依前
項之規定處斷。
前二項之未遂犯罰之。 
中華民國刑法第339條
（普通詐欺罪）
意圖為自己或第三人不法之所有，以詐術使人將本人或第三人之
物交付者，處 5 年以下有期徒刑、拘役或科或併科 50 萬元以
下罰金。
以前項方法得財產上不法之利益或使第三人得之者，亦同。
前二項之未遂犯罰之。
附表：
編號     犯罪事實               宣告刑及沒收               一     事實欄一、（一）   李玉蘭犯竊盜罪，處有期徒刑參月，如易科罰金，以新臺幣壹仟元折算壹日，未扣案之犯罪所得IPHONE手機壹支（含行動電話門號0000000000號SIM卡）沒收，於全部或一部不能沒收或不宜執行沒收時，追徵其價額。又犯行使偽造準私文書罪，處有期徒刑肆月，如易科罰金，以新臺幣壹仟元折算壹日，未扣案之犯罪所得新臺幣陸仟元沒收，於全部或一部不能沒收或不宜執行沒收時，追徵其價額。     二   事實欄一、（二） 李玉蘭犯竊盜罪，處有期徒刑參月，如易科罰金，以新臺幣壹仟元折算壹日，未扣案之犯罪所得統一發票參張、熊貓簽章壹佰伍拾張、UBER簽章捌拾張沒收，於全部或一部不能沒收或不宜執行沒收時，追徵其價額。  三      事實欄一、（三）                      李玉蘭犯竊盜罪，處有期徒刑肆月，如易科罰金，以新臺幣壹仟元折算壹日，未扣案之犯罪所得手機壹支、平板壹台、助聽器壹個、電池拾貳顆、黑色包包壹個沒收，於全部或一部不能沒收或不宜執行沒收時，追徵其價額。    四 事實欄一、（四） 李玉蘭犯竊盜罪，處有期徒刑參月，如易科罰金，以新臺幣壹仟元折算壹日。    五 事實欄一、（五） 李玉蘭犯竊盜罪，處有期徒刑參月，如易科罰金，以新臺幣壹仟元折算壹日，未扣案之犯罪所得現金新臺幣貳仟元、平板壹台、IPHONE 7 PLUS手機壹支沒收，於全部或一部不能沒收或不宜執行沒收時，追徵其價額。